lt-LT: Masažo funkcija: Dvi zonos; Kelios zonos; Nėra; Viena zona; Kita
da: Massagefunktion: To zoner; Flere zoner; Ingen; Én zone; Andet
it: Funzione massaggio: Doppia zona; Multizona; Nessuna; Zona singola; Altro
nl: Massagefunctie: Twee zones; Meerdere zones; Geen; Eén zone; Overige
el: Λειτουργία μασάζ: Διπλή ζώνη; Πολλαπλές ζώνες; Κανένα; Μονή ζώνη; Άλλο
pl: Funkcja masażu: Dwie strefy; Wiele stref; Brak; Jedna strefa; Inne
hu: Masszázsfunkció: Kétzónás; Többzónás; Nincs; Egyzónás; Egyéb
vi: Tính năng massage: Vùng kép; Nhiều vùng; Không; Vùng đơn; Khác
ro-RO: Funcție de masaj: Zonă dublă; Multi-zonă; Fără; O singură zonă; Altele
bg-BG: Функция за масаж: Две зони; Многозонова; Няма; Еднозонова; Друго
th: คุณสมบัติการนวด: โซนคู่; หลายโซน; ไม่มี; โซนเดี่ยว; อื่นๆ
zh-TW: 按摩功能: 雙區; 多區; 無; 單區; 其他
fi: Hierontaominaisuus: Kaksialueinen; Monialueinen; Ei mitään; Yksialueinen; Muu
pt-PT: Função de massagem: Zona dupla; Multizona; Nenhum; Zona única; Outro
cs: Masážní funkce: Dvouzónová; Vícezónová; Žádná; Jednozónová; Jiné
en: Massage feature: Dual zone; Multi zone; None; Single zone; Other
pt-BR: Massagem recurso: Zona dupla; Multizona; Nenhum; Zona única; Outro
ru: Функция массажа: Две зоны; Несколько зон; Нет; Одна зона; Другое
tr: Masaj özelliği: Çift bölgeli; Çok bölgeli; Yok; Tek bölgeli; Diğer
ja: マッサージ機能: デュアルゾーン; マルチゾーン; なし; シングルゾーン; その他
sv: Massagefunktion: Dubbla zoner; Flera zoner; Ingen; Enkel zon; Annat
sl-SI: Funkcija masaže: Dve območji; Več območij; Brez; Eno območje; Drugo
fr: Fonction de massage: Double zone; Multizone; Aucun; Zone unique; Autre
zh-CN: 按摩功能: 双区; 多区; 无; 单区; 其他
nb: Massasjefunksjon: Dobbeltsone; Flersone; Ingen; Enkeltsone; Annet
de: Massagefunktion: Zwei Zonen; Mehrere Zonen; Keine; Eine Zone; Sonstiges
es: Función de masaje: Doble zona; Multizona; Ninguno; Una sola zona; Otro
ko: 마사지 기능: 듀얼 존; 멀티 존; 없음; 싱글 존; 기타
sk-SK: Funkcia masáže: Dvojzónová; Viaczónová; Žiadna; Jednozónová; Iná
hr-HR: Masažna značajka: Dvije zone; Više zona; Ništa; Jedna zona; Ostalo